# 求助陈版主：以增资款偿还对投资方的欠款算债务重组吗

提问人：562345436 时间：2022-08-09 10:08:33
A公司为B公司的联营企业。A无力偿还其对B的欠款 9900 万元。B联合其他投资方C，等比例对B出资 4900 万、 5100 万。A以出资款偿还对B的欠款 9900 万元。请问该行为构成债转股吗？

回答人：chenyiwei
请说明该交易的背景？B的大股东C为何愿意向B出资，事实上代A承担该笔款项的坏账损失？

提问人：562345436 时间：2022-08-15 14:00:52
为优化B公司的资产负债结构和融资能力，解决A对B担保代偿债务问题，股东方同意增资

回答人：chenyiwei
这也可以算是特殊的债转股。